【裁判字號】    90,家抗,84
【裁判日期】    901003
【裁判案由】    聲明繼承遺產
【裁判全文】
臺灣高等法院臺中分院民事裁定  九十年度家抗字第八四號
      抗  告  人  甲○○
      代  理  人  乙○
右當事人間聲明繼承遺產事件，抗告人對於中華民國九十年七月二十四日臺灣南投地
方法院九十年聲繼字第八號裁定提起抗告，本院裁定如左：
      主      文
原裁定廢棄。
抗告人聲請繼承丙○○○○○○在台灣遺產之表示應予准許。
表示及抗告程序費用均由抗告人負擔。
      理      由
一、按大陸地區人民繼承臺灣地區人民之遺產，應於繼承開始起三年內以書面向被繼
    承人住所地之法院為繼承之表示；逾期視為拋棄其繼承權。臺灣地區與大陸地區
    人民關係條例第六十六條第一項所明定。又臺灣地區與大陸地區人民關係條例施
    行細則第四十三條第一項規定，大陸地區人民依本條例第六十六條規定繼承台灣
    地區人民之遺產，而向被繼承人住所地法院為繼承之表示者，應檢具下列文件：
    (一)聲請書，(二)被繼承人死亡時之全戶戶籍謄本及繼承系統表，(三)符合繼承人身分
    之證明文件。又同條第三項規定，第一項第三款身分證明文件，應經行政院設立
    或指定之機構或委託之民間團體驗證。查，丙○○○○○○係民國（以下同）七
    年八月七日出生，生前設籍於南投縣埔里鎮○村路二一九巷九號，於九十年一月
    十九日死亡，其在台灣地區之配偶陳林鑾於八十九年十二月二十日死亡，抗告人
    甲○○為王漢臣之妹，向原法院聲明繼承，業據提出王漢臣死亡時全戶戶籍謄本
    、繼承系統表、經財團法人海峽交流基金會認證之親屬關係公證書及證明書在卷
    可證。而依據其提出經財團法人海峽交流基金會認證之親屬關係公證書及證明書
    記載王漢臣之年籍、生前住所，及父母為王延香、顧蘭珍等資料，核與王漢臣死
    亡時全戶戶籍謄本記載相符。又抗告人甲○○之父母為王延香、顧蘭珍，亦有該
    親屬關係公證書可證，抗告人為王漢臣之妹，應堪認定。王漢臣復無其他順位在
    前之繼承人存在，其於法定期間三年內以書面向管轄法院為繼承丙○○○○○○
    在台灣財產之表示，自屬有據。原法院以身分證明文件與戶籍謄本無法看出有何
    關聯，而駁回抗告人繼承之表示，尚有未合。抗告意旨聲明廢棄原裁定，為有理
    由，爰由本院予以廢棄，並准抗告人為聲請繼承王漢臣遺產之表示，以昭適法。
二、依非訟事件法第二十八條、第八條第一項、民事訴訟法第四百九十二條第二項，
    裁定如主文。
中      華      民      國    九十      年      十      月      三      日
~B1民事第六庭審判長法  官  吳火川
~B2                法  官  吳惠郁
~B3                法  官  饒鴻鵬
右為正本係照原本作成。
如不服本裁定應於裁定送達後十日內向本院提出抗告理由狀（須按他造人數附具繕本
），並繳納抗告裁判費新台幣肆拾伍元及送達用雙掛號郵票拾份（每份拾肆元）。
~B                書記官  陳三軫
中      華      民      國    九十      年      十      月      五      日
                                                                        Ｈ


司法院資訊處製作；財團法人民間司法改革基金會備份。
